---
title: The title of your Semesterproject
subtitle: A subtle subtitle
author: Firstname1 Lastname1 and Firstname2 Lastname2
format:
  html:
    code-fold: true
execute:
  warning: false
  message: false
lang: de  
bibliography: bibliography.bib
---

```{r preprocessing}
#| code-summary: preprocessing
#| include: false

library("sf")
library("dplyr")
library("purrr")
library(stringr)

# Eine liste aller .gpkg Dateien im Ordner erstellen:
gpkg_files <- list.files("GPS Path data/", pattern = "\\.gpkg$", full.names = TRUE)


# Hilfsfunktion: liest einen Layer ein.
f_layer <- function(filename,layer) { #Erstellt eine Funktion mit dem Nahmen f_layer, welche eiun filename und ein layername als Imput braucht.
    st_read(filename, layer = layer, quiet = TRUE) |> # Liest einen Layer ein. 
      mutate(
        quelle_file  = basename(filename), # Fügt den Dateinamen in einer Spalte hinzu.
        quelle_layer  = layer # Fügt den Layername in einer Spalte hinzu.
      )
}

# 2.Hilfsfunktion Liest ein File ein (alle Layer) und erstellt darau ein Datea Frame im long format.
f_files <- function(filename) { #Erstellt eine Funktion mit dem Nahmen f_file welche eiun filename als Imput braucht.
    layer_names <- st_layers(filename)$name # Listet alle Layer auf welche im file enthalten sind.
    map_dfr(layer_names, \(layer) f_layer(filename, layer)) # Nimt die Liste der Layer und führt füe jedes element die Funktion f_layer aus. (\(layer)´weil map_dfr eigendlich eine Funktion mit nur einem Imput erwartet.)
}

# Alle Date Einlesen in eine grosse Tabelle (long Format)
Kuh_Daten <- map_dfr(gpkg_files, f_files) #Führt die Einlese Funktion für alle gpkg Files durch und fügt die Daten in eiener einzigen Tabelle zusammen. 

```

## Abstract

## Einleitung

Studien zu sozialen Beziehungen bei Wildtieren haben gezeigt, dass viele Arten stabile soziale Bindungen und Hierarchien ausbilden und dass diese Beziehungen und Hierarchien teilweise massgeblich zur Erhöhung des individuellen oder gruppenbezogenen Fitnesserfolgs beitragen können [@stanton2012; @wittig2008; @silk2003].

Demgegenüber wurden soziale Strukturen in Nutztierherden, beispielsweise bei Milchkühen, bislang deutlich weniger untersucht, was vor allem dem produktionsbezogenen Forschungsfokus geschuldet ist. Entsprechend besteht bezüglich sozialen Dynamiken bei Nutztieren erhebliche Wissenslücken [@boyland2016].

Gleichwohl belegen zahlreiche Beobachtungen und Studien, dass Umgruppierungen oder Störungen sozialer Strukturen bei Milchkühen deutliche Nachteile mit sich bringen. Veränderungen in der Herdenzusammensetzung lösen messbare Stressreaktionen aus, die sich in veränderten Verhaltensparametern (z. B. reduzierte Liegezeiten, verändertes Fress- und Wiederkauverhalten) sowie in physiologischen Stressindikatoren wie erhöhten Cortisolwerten äussern [@raussi2005; @walker2015; @bøe2003]. Ebenfalls belegen Studien, dass auch die Milchleistung nach einer Umgruppierung häufig abnimmt [@vonkeyserlingk2008; @bøe2003].

Während zahlreiche Studien die Bedeutung der Herdendynamik anhand physiologischer und verhaltensbezogener Parameter beschreiben, gibt es bislang nur wenige Untersuchungen, welche soziale Strukturen innerhalb von Milchkuhherden anhand von Bewegungsdaten analysieren. Dabei bieten moderne hochauflösende GPS-Daten jedoch die Möglichkeit, soziale Beziehungen und Gruppenstrukturen objektiv zu erfassen, beispielsweise über räumliche Nähe- und Distanzmuster innerhalb der Herde.

Vor diesem Hintergrund untersucht die vorliegende Arbeit die Herdendynamik einer Milchkuhherde anhand von GPS-Daten. Dabei werden zwei zentrale Forschungsfragen adressiert:

-   Lassen sich innerhalb der Herde anhand räumlicher Nähe- und Distanzmuster Subgruppen identifizieren?

-   Zeigen sich innerhalb der Subgruppen bestimmte Hierarchieordnungen oder besonders stabile soziale Bindungen?

## Material und Methoden

### Daten

Zur Beantwortung der Forschungsfragen wurden Daten aus dem laufenden Agroscope-Projekt PeaMaps (2024-2027) verwendet, in dem verschiedene Milchkuhrassen auf der Alp Weissenstein mittels GPS getrackt werden. Ziel des Projekts ist der Vergleich des Bewegungsverhaltens unterschiedlicher Rassen unter alpinen Bedingungen, um Aussagen zur Eignung der jeweiligen Rassen für die Alpbeweidung zu ermöglichen. Dabei stehen sowohl Aspekte der Effizienz im Hinblick auf die Offenhaltung der Landschaft (z. B. Verbuschungskontrolle) als auch Fragen des Tierwohls im Fokus [@kurt2024].

## Results

## Discussion

## Appendix

### Wordcount

<!-- after installing the wordcountadding, remove the line "#| eval: false" -->

```{r}
#| eval: false
wordcountaddin::word_count("index.qmd")
```
