---
title: The title of your Semesterproject
subtitle: A subtle subtitle
author: Firstname1 Lastname1 and Firstname2 Lastname2
format:
  html:
    code-fold: true
execute:
  warning: false
  message: false
lang: de  
bibliography: bibliography.bib
---

```{r preprocessing}
#| code-summary: preprocessing
#| include: false

library("sf")
library("dplyr")
library("purrr")
library(stringr)

# Eine liste aller .gpkg Dateien im Ordner erstellen:
gpkg_files <- list.files("GPS Path data/", pattern = "\\.gpkg$", full.names = TRUE)


# Hilfsfunktion: liest einen Layer ein.
f_layer <- function(filename,layer) { #Erstellt eine Funktion mit dem Nahmen f_layer, welche eiun filename und ein layername als Imput braucht.
    st_read(filename, layer = layer, quiet = TRUE) |> # Liest einen Layer ein. 
      mutate(
        quelle_file  = basename(filename), # Fügt den Dateinamen in einer Spalte hinzu.
        quelle_layer  = layer # Fügt den Layername in einer Spalte hinzu.
      )
}

# 2.Hilfsfunktion Liest ein File ein (alle Layer) und erstellt darau ein Datea Frame im long format.
f_files <- function(filename) { #Erstellt eine Funktion mit dem Nahmen f_file welche eiun filename als Imput braucht.
    layer_names <- st_layers(filename)$name # Listet alle Layer auf welche im file enthalten sind.
    map_dfr(layer_names, \(layer) f_layer(filename, layer)) # Nimt die Liste der Layer und führt füe jedes element die Funktion f_layer aus. (\(layer)´weil map_dfr eigendlich eine Funktion mit nur einem Imput erwartet.)
}

# Alle Date Einlesen in eine grosse Tabelle (long Format)
Kuh_Daten <- map_dfr(gpkg_files, f_files) #Führt die Einlese Funktion für alle gpkg Files durch und fügt die Daten in eiener einzigen Tabelle zusammen. 

```

## Abstract

## Introduction

Studien zu sozialen Beziehungen bei Wildtieren haben gezeigt, dass viele Arten stabile soziale Bindungen und Hierarchien ausbilden und dass diese Beziehungen und Hierarchien teilweise massgeblich zur Erhöhung des individuellen oder gruppenbezogenen Fitnesserfolgs beitragen können [@stanton2012; @wittig2008; @silk2003].

Demgegenüber wurden soziale Strukturen in Nutztierherden bislang deutlich weniger untersucht, was vor allem dem produktionsbezogenen Forschungsfokus geschuldet ist. Entsprechend besteht bezüglich sozialen Dynamiken bei Nutztieren erhebliche Wissenslücken [@boyland2016].

## Material and Methods

## Results

## Discussion

## Appendix

### Wordcount

<!-- after installing the wordcountadding, remove the line "#| eval: false" -->

```{r}
#| eval: false
wordcountaddin::word_count("index.qmd")
```
