---
title: The title of your Semesterproject
subtitle: A subtle subtitle
author: Firstname1 Lastname1 and Firstname2 Lastname2
format:
  html:
    code-fold: true
execute:
  warning: false
  message: false
lang: de  
bibliography: bibliography.bib
---

```{r preprocessing}
#| code-summary: preprocessing
#| include: false

library("sf")
library("dplyr")
library("purrr")
library(stringr)

# Eine liste aller .gpkg Dateien im Ordner erstellen:
gpkg_files <- list.files("GPS Path data/", pattern = "\\.gpkg$", full.names = TRUE)


# Hilfsfunktion: liest einen Layer ein.
f_layer <- function(filename,layer) { #Erstellt eine Funktion mit dem Nahmen f_layer, welche eiun filename und ein layername als Imput braucht.
    st_read(filename, layer = layer, quiet = TRUE) |> # Liest einen Layer ein. 
      mutate(
        quelle_file  = basename(filename), # Fügt den Dateinamen in einer Spalte hinzu.
        quelle_layer  = layer # Fügt den Layername in einer Spalte hinzu.
      )
}

# 2.Hilfsfunktion Liest ein File ein (alle Layer) und erstellt darau ein Datea Frame im long format.
f_files <- function(filename) { #Erstellt eine Funktion mit dem Nahmen f_file welche eiun filename als Imput braucht.
    layer_names <- st_layers(filename)$name # Listet alle Layer auf welche im file enthalten sind.
    map_dfr(layer_names, \(layer) f_layer(filename, layer)) # Nimt die Liste der Layer und führt füe jedes element die Funktion f_layer aus. (\(layer)´weil map_dfr eigendlich eine Funktion mit nur einem Imput erwartet.)
}

# Alle Date Einlesen in eine grosse Tabelle (long Format)
Kuh_Daten <- map_dfr(gpkg_files, f_files) #Führt die Einlese Funktion für alle gpkg Files durch und fügt die Daten in eiener einzigen Tabelle zusammen. 

```

## Abstract

## Introduction

Studien zu sozialen Interaktionen und Rangordnungen bei Wildtieren haben gezeigt, dass viele Arten soziale Beziehungen pflegen sowie Hierarchien innerhalb von Gruppen ausbilden und dass diese teilweise massgeblich zur Erhöhung des individuellen oder gruppenbezogenen Fitnesserfolgs beitragen können [@stanton2012; @wittig2008; @silk2003].

Im Gegensatz dazu wurden soziale Strukturen innerhalb von Nutztierherden bislang vergleichsweise wenig berücksichtigt, was auf einen primär produktionsorientierten Forschungsfokus zurückgeführt werden kann. Entsprechend besteht bezüglich sozialen Dynamiken bei Nutztieren erhebliche Wissenslücken [@boyland2016].

## Material and Methods

## Results

## Discussion

## Appendix

### Wordcount

<!-- after installing the wordcountadding, remove the line "#| eval: false" -->

```{r}
#| eval: false
wordcountaddin::word_count("index.qmd")
```
